臺灣板橋地方法院刑事判決　　　　　　　　　　　　九十二年度訴字第一八九五號
　　公　訴　人　臺灣板橋地方法院檢察署檢察官
　　被　　　告　乙○○
右列被告因槍砲彈藥刀械管制等案件，經檢察官提起公訴（九十一年度偵字第七六四
四號、第七六八九號、第七六九Ｏ號、第八六五五號），本院判決如左：
    主  文
乙○○未經許可，寄藏可發射子彈具有殺傷力之改造手槍，累犯，處有期徒刑貳年，
併科罰金新臺幣拾伍萬元，罰金如易服勞役，以銀圓佰元即新臺幣玖佰元折算壹日
，扣案如附表一編號一、二、附表二所示之物均沒收；又意圖為自己不法之所有，以
恐嚇使人將本人之物交付未遂，處有期徒刑拾月。應執行有期徒刑貳年捌月，併科罰
金新臺幣拾伍萬元，罰金如易服勞役，以銀圓佰元即新臺幣玖佰元折算壹日，扣案
如附表一編號一、二、附表二所示之物均沒收。
被訴對甲○○恐嚇危害安全部分無罪。
    事  實
一、乙○○前於民國八十四年十月十六日因違反麻醉藥品管理條例案件，經本院判處
    有期徒刑三月確定，於八十四年十一月十四日易科罰金執行完畢，仍不知悔改，
    其明知未經許可，不得持有、寄藏具有殺傷力之改造手槍、子彈，於民國八十九
    年八、九月間某日，乙○○之友人綽號「蟾蜍」之真實姓名年籍不詳男子攜帶如
    附表一、二所示之改造手槍、子彈、槍管半成品以及具殺傷力之子彈九顆（該子
    彈九顆業經乙○○於不詳時地試射擊發後滅失），在台北縣板橋市○○○路、南
    雅西路附近交予乙○○代為保管，乙○○明知「蟾蜍」所交付如附表一編號一、
    附表二編號一所示之手槍各一把，係具有殺傷力之改造手槍（起訴檢察官於起訴
    書誤載為制式手槍，業經公訴檢察官更正為改造手槍），如附表一編號二、附表
    二編號二所示之十六顆子彈及業經乙○○試射擊發之子彈九顆，均為具有殺傷力
    之子彈，乙○○竟自斯時起，未經許可將右揭改造手槍、子彈寄藏於台北縣中和
    市○○路五二一號之居所，其間乙○○先於不詳時間、地點試射擊發其中九顆子
    彈，再於不詳時間，將如附表一編號一、二所示之改造手槍、子彈移至台北縣板
    橋市○○路○段八七巷九六號之租住處藏放，將附表二所示之改造手槍、子彈移
    至台北縣板橋市○○○路○段一一四巷對面籃球場外水泥消波塊底部藏放。
二、乙○○於九十一年三月十九日十六時許攜帶如附表一編號六所示之玩具手槍，與
    不知情之張壹菘（另由檢察官為不起訴處分）、吳俊宏一同前往臺北縣板橋市○○路○段七巷一０九之三號黃文星住處，欲向黃文星之子理論，因乙○○不滿黃
    文星口氣不佳，出言向黃文星借款新台幣（下同）十五萬元，黃文星拒絕後，乙○○竟另行單獨起意，意圖為自己不法之所有，自腰際取出其所攜帶之玩具手槍
    一支朝黃文星比畫後再置於桌上，並揚稱：現在要借三十萬元，否則要對黃文星
    及其家人不利等語，使黃文星心生畏懼。惟因黃文星表示財務由其妻掌管，身上
    沒錢而未交付，乙○○始未取得任何款項。
三、嗣於九十一年四月十九日下午一時許，警方查獲進入台北縣板橋市○○路○段八
    七巷九六號之邱泰諱（另案經檢察官為不起訴處分），經邱泰諱同意搜索後，當
    場查獲如附表一所示之物品，邱泰諱並供出乙○○實際居住於該址，查獲物品均
    為乙○○所有，警方因而查知乙○○持有改造手槍、子彈之情。再於九十一年四
    月十九日二十一時二十分許，經警在臺北縣板橋市○○路○段一二五號查獲乙○○，並由乙○○帶同警方在台北縣板橋市○○○路○段一一四巷對面籃球場外水
    泥消波塊底部起出如附表二所示之物。
四、案經臺北縣政府警察局移送暨臺北縣政府警察局板橋分局報告台灣板橋地方法院
    檢察署檢察官偵查起訴。
    理  由
壹、有罪部分
一、被告乙○○右揭寄藏具殺傷力之改造手槍、子彈之事實，業經被告乙○○於警詢
    、偵查及本院審理中坦承不諱，並有扣案如附表一編號一、二、附表二所示之改
    造手槍、子彈可資佐證，上開槍彈經鑑定結果，其中附表一編號一所示之手槍係
    仿ＢＥＲＥＴＴＡ廠半自動手槍換裝土造金屬槍管而成之改造手槍，認具有殺傷
    力；附表一編號二所示之土造子彈四顆，經取樣一顆實際試射，認具有殺傷力；
    附表二編號一所示之改造手槍係仿ＢＥＲＥＴＴＡ廠Ｍ９型半自動手槍製造之玩
    具槍改造而成之改造手槍，認具有殺傷力；土造子彈十二顆經採樣四顆試射，認
    均具有殺傷力，有內政部警政署刑事警察局九十一年五月三十一日刑鑑字第０九
    一０一００五八八號槍彈鑑定書（附於台灣板橋地方法院檢察署九十一年度偵字
    第八六五五號案卷第一Ｏ二頁至第一一七頁）、刑鑑字第０九一００九三九二八
    號槍彈鑑定書（附於台灣板橋地方法院檢察署九十一年度偵字第七六八九號案卷
    第七十三頁至第八十四頁）在卷為憑。此外復有採證照片廿二幀在卷可稽（其中
    十一幀附於台灣板橋地方法院檢察署九十一年度偵字八六五五號案卷第五十七頁
    至六十二頁；另十一幀附於九十一年度偵字第七六八九號案卷第廿九頁至三十二
    頁、第四十一頁、第四十二頁），被告乙○○此部分自白應與事實相符，堪以採
    信。
二、至於右揭恐嚇取財犯行部分，被告乙○○於本院審理時固坦承有於上開時間持如
    附表一編號六所示之玩具手槍前往被害人黃文星住處，並取出玩具手槍朝黃文星
    比畫後再置於桌上等事實，惟矢口否認有何恐嚇取財犯行，辯稱：因黃文星之子
    於案發前幾天曾打電話與伊爭吵，伊當天要去找黃文星之子理論，但黃文星之子
    不在家，黃文星說話口氣很不好，伊為了賭氣才把槍拿出來，伊並無恐嚇黃文星
    或向黃文星索取財物，伊並無恐嚇或恐嚇取財之犯行云云。惟查：右揭事實業經
    被害人黃文星於偵查中以證人身分具結證稱：「十九日那天我剛好在家，他們開
    車來，阿卿（乙○○）與另二人，其他二人不認識，... 三人又再進來，他（乙○○）一進來後，坐在我旁邊，開口說要借十五萬元，我拒絕，他就把衣服掀開
    ，腰上插二把槍，我仍然拒絕借他，他就站起來，說現在要借三十萬元了，我跟
    他說，我為何要借你三十萬元，他就拿一把槍出來抵住我太陽穴，... 他坐上車
    要走時，招手叫我過去，說要對我及兒子開槍」等語（參見前開偵查卷第一三七
    頁背面）明確，核與證人許瑞坤於偵查中具結證述之情節相符（參見前開偵查卷
    第一三八頁正面）。此外，與被告乙○○一同前往黃文星住處之張壹菘於偵查中
    亦供稱：「這次是第二次去，我與賴（乙○○）、吳俊宏一起去的，... 賴找黃
    的父親（黃文星）說有事要談，就到裡面泡茶的地方談，我與吳站在靠近鐵門的
    地方聊天，後來黃父叫我們一起進去，... 聽到他們二人的談話，賴要向黃父借
    錢，但黃父不同意，而賴說我一定要借，黃父就說我為什麼要借你，賴聞言不爽
    就從腰間拿出槍來，放在桌上，說就憑這把槍，賴要借十五萬元，後來賴拿槍出
    來後，就要借三十萬元」、「他是拿出來比畫說，就憑這把槍，之後就把槍放桌
    上」等語（第一二一頁背面至第一二二頁正面），核與證人黃文星證述之情節大
    致相符，顯見被告乙○○確實有持玩具手槍向黃文星恐嚇取財而未得手之行為，
    被告乙○○辯稱：並無恐嚇黃文星之意，也未向黃文星索取財物云云，實為事後
    卸責之詞，不足採信。
三、綜上所述，本件事證明確，被告乙○○非法持有改造手槍、子彈、恐嚇取財未遂
    之犯行均堪認定。
四、被告乙○○受「蟾蜍」之託，代為保管藏放改造手槍、子彈，核其所為係犯槍砲
    彈藥刀械管制條例第十一條第四項之未經許可寄藏改造手槍罪及同條例第十二條
    第四項之未經許可寄藏子彈罪。按寄藏與持有，均係將物置於自己實力支配之下
    ，僅寄藏必先有他人之持有行為，而後始為之受寄代藏而已，故寄藏之受人委託
    代為保管，其保管之本身，亦屬持有，不過此之持有係受寄之當然結果，應各論
    以寄藏手槍及寄藏子彈之單純一罪，不另就其「持有」之犯行予以論處。公訴檢
    察官認被告乙○○所為係犯未經許可持有改造手槍、持有子彈罪，尚有未洽，惟
    「持有」、「寄藏」改造手槍、子彈分別同屬槍砲彈藥刀械管制條例第十一條第
    四項、第十二條第四項之犯行，尚毋庸變更起訴法條。又起訴書雖記載被告乙○○涉犯同法第七條第四項、第十條第四項罪嫌，惟經公訴檢察官以補充理由書及
    當庭更正起訴法條為第十一條第四項、第十二條第四項，本院自毋庸為變更法條
    之諭知。被告乙○○以一行為而同時寄藏改造手槍、子彈，係想像競合犯，應依
    刑法第五十五條之規定，從一較重之寄藏改造手槍罪處斷。另被告乙○○持玩具
    槍對黃文星恐嚇取財未取得財物，所為係犯刑法第三百四十六條第三項、第一項
    之恐嚇取財未遂罪。被告乙○○已著手於恐嚇取財犯罪行為之實行，惟因黃文星
    拒絕付款而未能得手，為未遂犯，爰依刑法第二十六條前段之規定減輕其刑。又
    被告乙○○所犯上開寄藏改造手槍罪、恐嚇取財未遂罪之間，犯意各別、所犯構
    成要件不同，為數罪，應分論併罰。末查，被告乙○○有如事實欄所示之前科犯
    行，於八十四年十一月十四日易科罰金執行有期徒刑三月完畢，有台灣高等法院
    被告全國前案紀錄表一件在卷可考，其於有期徒刑執行完畢五年以內再犯本件寄
    藏改造手槍犯行，為累犯，應依法加重其刑（被告乙○○犯前開恐嚇取財未遂罪
    之時間，係在有期徒刑執行完畢五年後，不構成累犯）。爰審酌被告乙○○犯罪
    之動機、目的、手段、無故寄藏、持有具有高度危險性之槍彈，對社會治安有重
    大危害，為警查獲後主動供出其餘槍彈、犯罪後坦承部分犯行之態度等一切情狀
    ，分別量處如主文所示之刑，另就罰金部分諭知易服勞役之折算標準，併定其應
    執行刑。
五、扣案如附表一編號一、二、附表二所示之改造手槍、子彈均為違禁物，應依刑法
    第三十八條第一項第一款之規定宣告沒收；扣案如附表一編號三至編號六所示之
    物均非違禁物，亦非被告乙○○所有供犯罪所用之物，爰不為沒收之宣告（詳如
    附表一、二所示）。
貳、不另為無罪諭知部分：
一、公訴意旨略以：
（一）被告乙○○基於意圖為自己不法所有之概括犯意，於(1)九十年七月一日十二時
      許，在臺北縣板橋市○○路○段「神燈撞球場」，佯稱甲○○竊取公費，毆打
      甲○○（傷害部分未據告訴），使甲○○心生畏懼而交付一百元予乙○○；(2)
      九十年八月十五日十二時許，在臺北縣板橋市○○路○段十九巷口，佯稱丙○○為警方線民，毆打丙○○（傷害部分未據告訴），並向丙○○之父親蘇元鍾
      稱交付二百萬元，否則槍殺丙○○，使丙○○及其父心生畏懼，但因丙○○不
      敢返家，乙○○無法取得上開金錢而未遂；(3)九十年十月九日十三時許，在臺
      北縣板橋市○○路○段十九號，向涂瑞烜（原名涂棋瑞）稱須出錢以成立立法
      委員候選人之競選總部，並持槍柄敲傷涂瑞烜頭部（傷害部分未據告訴），且
      卸下彈匣，一面裝填子彈一面出言恐嚇涂瑞烜，如不從要其吃子彈，致涂瑞烜
      心生畏懼，惟涂瑞烜未交付金錢。因認被告乙○○涉犯刑法第三百四十六條第
      一項之恐嚇取財罪嫌。
（二）被告乙○○於八十九年九月間，非法持有槍管半成品三支、子彈半成品三顆，
      因認被告乙○○涉犯槍砲彈藥刀械管制條例第十三條第四項之未經許可持有槍
      砲、彈藥之主要組成零件罪嫌。
二、按犯罪事實應依證據認定之，無證據不得認定犯罪事實，不能證明被告犯罪者，
    應諭知無罪之判決，刑事訴訟法第一百五十四條第二項、第三百零一條第一項前
    段定有明文。次按，告訴人之告訴，係以使被告受刑事訴追為目的，是其陳述是
    否與事實相符，仍應調查其他證據以資審認，最高法院亦著有五十二年臺上字第
    一三００號判例可資參照。又認定犯罪事實所憑之證據，雖不以直接證據為限，
    間接證據亦包括在內；然而無論直接或間接證據，其為訴訟上之證明，須於通常
    一般之人均不致有所懷疑，而得確信其為真實之程度者，始得據為有罪之認定。
    最高法院亦有七十六年台上字第四九八六號判例可參。本件公訴人認被告乙○○
    涉犯恐嚇取財罪嫌，無非係以證人甲○○、丙○○、涂瑞烜之證言、涂瑞烜之診
    斷證明書為其論據；認被告乙○○涉犯持有槍砲、彈藥主要組成零件罪嫌，係以
    扣案槍管半成品三支、子彈半成品三個為證。經訊之被告乙○○固坦承有毆打證
    人甲○○、丙○○、涂瑞烜之事實，惟堅決否認有何恐嚇取財犯行，辯稱：伊並
    未向甲○○、丙○○、涂瑞烜等人索取財物，甲○○也未交付一百元給伊，伊打
    完甲○○就離開撞球店，又伊係一人徒手毆打涂瑞烜，並未對涂瑞烜亮槍，伊並
    無任何恐嚇取財犯行等語。經查：
（一）證人甲○○於偵查中固具結證稱：「我在一家茶藝館上班，小費收集後當作公
      費，有人跟老闆說，我將小費侵吞，老闆就跟一少年說，後來在網咖被他們碰
      到，那少年就叫『阿卿』，及其他三人一起打我，並叫我拿出身上的錢，我當
      時無法反抗，因他們四人持撞球杆等物圍毆我，我只好將身上之一百元給他們
      。」等語（參見台灣板橋地方法院檢察署九十一年度偵字第八六五五號案卷第
      第一三八頁背面）；惟其於本院審理時則具結證稱：「乙○○的朋友開茶室，
      老闆說我偷拿小費，老闆沒有問清楚就修理我。有四個人在場，乙○○也在場
      動手，... 晚上他們有把我帶回茶室我有拿錢給茶室的少爺拿多少錢現在忘記
      了。這個錢就是他們認為是小費的錢。」等語（參見本院九十三年四月十三日
      審理筆錄第六頁），證人甲○○於偵查中指稱其將一百元交給乙○○等人，於
      本院審理時卻又指稱將錢交給茶室的少爺，是證人甲○○對於究竟將一百元交
      予何人一節，已有前後不一之矛盾，顯有瑕疵。又除了證人甲○○之指述外，
      並無其他證據足以佐證其指述確與事實相符，自難僅憑其有瑕疵之證言，遽為
      不利被告乙○○之認定。況且，縱認證人甲○○有將一百元交予乙○○等人或
      交予茶室之少爺之事實，惟證人甲○○已證稱被告乙○○等人，係因認為其竊
      取茶室小費而加以毆打，其所交出之款項就是被告乙○○等人認為是小費的錢
      ，則被告乙○○就證人甲○○交出之款項並無為自己或第三人不法所有之意圖
      ，縱使證人甲○○有交出一百元之事實，被告乙○○之行為尚與刑法恐嚇取財
      罪之構成要件不合。
（二）證人丙○○於本院審理中具結證稱：「徐文正跟乙○○二人在台北縣板橋市○○路一個朋友家裡，乙○○叫我去那個朋友家裡，問我有沒有做線民，我說沒
      有他就開始打我。」、「（問：乙○○是否對你有任何恐嚇的行為？）沒有。
      乙○○只是希望我承認是否有做線民。」、「（問：之前說乙○○有打電話跟
      你爸爸要錢？）那是警察寫的，我沒有這樣講。」等語（參見本院前開審理筆
      錄第九頁），核與被告乙○○所辯情節相符，是被告乙○○辯稱並未對丙○○
      或蘇父恐嚇取財一節，尚非無據。至證人丙○○雖於警詢中指稱被告乙○○對
      其恐嚇，並向其父恐嚇取財等情，惟按被告以外之人於審判外之言詞或書面陳
      述，除法律有規定者外，不得作為證據，刑事訴訟法第一百五十九條第一項定
      有明文，且證人丙○○先前所為與本院審理中陳述不符之警詢筆錄，並無證據
      證明具有較可信之特別情況，自不得以之作為證據。
（三）證人涂瑞烜於偵查中具結證稱：「九十年十月間，乙○○想要出陣頭，就找我
      及我朋友去助陣，我們不想去，他來問我為何不想去，我就說我為何要去，當
      時他帶領二十至三十人就走進檳榔攤，拿出一手提包，並打開拿出一把槍，拿
      槍敲我的頭，槍散開，我就受傷，另一個人把槍收集起來，其他小弟就跟我說
      ，你是要吃幾顆子彈，並把我拉到旁邊，對我拳打腳踢。」等語（參見前開偵
      查卷第一三八頁正面至背面），於警詢中指稱：「大約在民國九十年十月間前
      立委劉炳偉於競選總部成立當天，我路過板橋市○○路○段六九號檳榔攤前被
      綽號『阿卿』之男子攔下來聲請欲出龍陣頭去向劉炳偉助陣，... 我因不肯，
      故他就帶領二、三十名小弟將我毆打成傷，並跑進去檳榔攤內提出一包黑色皮
      包，拿出一支黑色手槍，用槍柄打傷我的頭部，其間並卸下滑套，一邊裝填子
      彈一邊恐嚇我，如有不從要讓我死的更難看」等語（參見前開偵查卷第廿八頁
      背面），證人涂瑞烜自始至終從未指述被告乙○○有要求證人涂瑞烜出錢成立
      競選總部等情，公訴人之起訴事實認被告乙○○向涂瑞烜要錢成立競選總部云
      云，尚屬無據。其次，證人涂瑞烜於警詢中指稱被告乙○○先帶領二、三十名
      小弟將其毆打成傷，繼而進入檳榔攤拿出手槍以槍柄打傷其頭部等語；於偵查
      中又指稱被告乙○○拿槍敲其頭部後，繼而其他小弟對其拳打腳踢等情，是證
      人涂瑞烜對於被告乙○○及其帶領之小弟如何動手打人之經過情形，前後供述
      情節已有不一；又證人涂瑞烜提出之驗傷診斷書記載傷勢為「頭部外傷合併頭
      皮血腫一ｘ一公分」，倘若被告乙○○確實和二、三十名小弟出手毆打證人涂
      瑞烜，何以證人涂瑞烜僅受有頭部一處外傷？是證人涂瑞烜之指述或有誇大之
      虞。再者，證人涂瑞烜於警詢中指稱被告乙○○卸下槍枝滑套，一邊裝填子彈
      ，一邊出言恐嚇；於偵查中卻指稱被告乙○○持槍敲其頭部，槍散開，另一人
      將槍收集起來，其他人出言恐嚇等語，則證人涂瑞烜對於究竟係被告乙○○或
      其他小弟出言恐嚇？被告乙○○是否有持槍裝填子彈之動作？或其他小弟將散
      落槍枝收集起來等節，先後所述矛盾不一，顯有瑕疵，尚難遽以採信。雖被告
      乙○○亦坦承有徒手毆打證人涂瑞烜之事實，惟針對被告乙○○是否有持槍傷
      害或恐嚇涂瑞烜一節，證人涂瑞烜之證述有前述瑕疵，而右揭驗傷診斷書僅能
      證明證人涂瑞烜確實有受傷之事實，尚難認定該傷勢確係被告乙○○持槍所為
      ，自難僅憑證人涂瑞烜有瑕疵之證言即認定被告乙○○確實有公訴人所指之恐
      嚇犯行。
（四）按槍砲、彈藥主要組成零件種類，由中央主管機關公告之，槍砲彈藥刀械管制
      條例第四條第三項定有明文，又依內政部八十六年十一月二十四日台（八六）
      內警字第八六七０六八三號公告，「槍管」固為其他各式槍砲之主要組成零件
      ，惟並未公告子彈之主要組成零件種類，此有內政部警政署八十八年七月九日
      警署保字第七三一八五號函附之公告附於本院卷可憑。經查，扣案如附表一編
      號四所示之改造子彈（子彈半成品）三顆，經送鑑定結果，認均係玩具槍金屬
      彈殼加裝底火而成，均不具子彈完整結構，認均不具殺傷力，有內政部警政署
      刑事警察局九十一年五月三十一日刑鑑字第０九一０一００五八八號槍彈鑑定
      書一件在卷可稽（附於台灣板橋地方法院檢察署九十一年度偵字第八六五五號
      案卷第一Ｏ二頁至第一一七頁），是右揭不具子彈完整結構、不具殺傷力之改
      造子彈三顆，並非屬內政部公告枝彈藥主要組成零件。次查，扣案如附表一編
      號三所示之槍管半成品三支，經送鑑定結果，認分別係土造金屬槍管半成品，
      並非槍管成品，有上開槍彈鑑定書及所附照片在卷可憑，依查扣時之現狀無法
  供組成槍砲之用，亦非槍砲之主要組成零件，被告乙○○雖持有前述改造子彈
      三顆、槍管半成品三支，亦與槍砲彈藥刀械管制條例第十三條第四項之要件不
      符，自無違反槍砲彈藥刀械管制條例之行為之可言。
三、綜上所述，公訴人所舉之事證尚不足以證明被告乙○○有公訴意旨所指之恐嚇取
    財罪、持有槍彈主要組成零件罪，此外，本院復查無其他積極證據足認被告乙○○有此部分犯行，原應為被告乙○○無罪判決之諭知，惟因公訴人認被告乙○○
    此部分恐嚇取財、持有槍彈主要組成零件犯行如成立犯罪，則與前開有罪部分之
    恐嚇取財罪、持有具殺傷力改造手槍罪部分，分別具有連續犯、想像競合犯之裁
    判上一罪關係，本院爰不另為無罪之諭知，附此敘明。
參、無罪部分
一、公訴意旨略以：被告乙○○於九十年七月一日十二時許，在台北縣板橋市○○路
    ○段「神燈撞球場」，向甲○○恫稱：從此不准再出現浮州地區，否則見一次要
    打一次，以此加害身體之事恐嚇甲○○，使其心生畏怖，致生危害於甲○○之安
    全，因認被告乙○○涉犯刑法第三百零五條之恐嚇危害安全罪嫌。
二、按犯罪事實應依證據認定之，無證據不得認定犯罪事實，不能證明被告犯罪者，
    應諭知無罪之判決，刑事訴訟法第一百五十四條第二項、第三百零一條第一項前
    段定有明文。次按，告訴人之告訴，係以使被告受刑事訴追為目的，是其陳述是
    否與事實相符，仍應調查其他證據以資審認，最高法院亦著有五十二年臺上字第
    一三００號判例可資參照。公訴人認被告乙○○涉犯恐嚇危害安全罪嫌，無非係
    以證人甲○○之證言為其論據，惟訊之被告乙○○堅決否認有何恐嚇犯行，辯稱
    ：案發當天伊在撞球場看到綽號「蔡頭」、「阿坤」在毆打甲○○，伊上前了解
    情形，因「蔡頭」、「阿坤」指稱甲○○偷拿茶室店裡的小費，伊才出手毆打甲○○，並向甲○○表示如果有偷錢，就應該要還錢等語，伊並未向甲○○恐嚇稱
    ：不准出現浮州地區，否則見一次要打一次之類的話，伊並無任何恐嚇犯行等語
    。經查，證人甲○○於本院審理時固然具結證稱：「打完之後，被告乙○○跟我
    說不要在板橋浮洲地區出現，不然看到我一次就要打我一次」等語（參見本院九
    十三年四月十三日審理筆錄第六頁），惟其於該次審理中復證稱：「（問：誰跟
    你說在該地區見你一次打一次？）忘記了」等語；經本院提示警詢筆錄後又證稱
    ：「恐嚇我的應該是被告乙○○」等語（見前開審理筆錄第七頁、第八頁），是
    被告乙○○是否確實有出言恐嚇甲○○，即非無疑。況且除了告訴人即證人甲○○之指述外，並無其他證據足以佐證其指述與事實相符，尚難認定被告乙○○有
    出言恐嚇甲○○之行為。此外，復查無其他積極確切證據足以佐證被告乙○○確
    有公訴人所指之恐嚇犯行，既不能證明被告乙○○犯罪，自應就此部分諭知被告
    乙○○無罪之判決。
三、至被告乙○○於本件辯論終結後雖又提出刑事聲請狀，聲請傳喚證人蔡政益以證
    明其與證人甲○○因誤解引發誤會後即返回家中，並未與「蔡頭」、「阿坤」等
    人持續加害甲○○。惟被告乙○○被訴對於甲○○恐嚇取財、恐嚇犯行，本院均
    認證據不足，不能證明被告犯罪，其被訴對甲○○恐嚇取財部分應不另為無罪判
    決之諭知，被訴對甲○○恐嚇部分，應為無罪之判決，已如前述，是被告乙○○
    聲請傳喚證人蔡政益已無必要，附此敘明。
據上論斷，應依刑事訴訟法第二百九十九條第一項前段、第三百零一條第一項，槍砲
彈藥刀械管制條例第十一條第四項、第十二條第四項，刑法第十一條前段、第三百四
十六條第三項、第一項、第二十六條前段、第四十七條、第四十二條第二項、第五十
一條第五款、第三十八條第一項第一款、第二款，罰金罰鍰提高標準條例第一條前段
、第二條，現行法規所定貨幣單位折算新台幣條例第二條，判決如主文。
本案由檢察官陳銘祥提起公訴，經檢察官張云綺到庭執行職務。
中      華      民      國      九十三      年      四    月    廿七    日
                                  臺灣板橋地方法院刑事第八庭
                                      審判長法  官  樊  季  康
                                            法  官  連  育  群
                                            法  官  劉  元  斐
右正本證明與原本無異。
如不服本判決，應於判決送達後十日內，向本院提出上訴狀。
                                            書記官  蘇  宥  維
中      華      民      國      九十三      年      四    月    廿七    日
附表一
┌───┬─────────────┬────┬────────────┐
│編號  │物品名稱                  │數量    │是否沒收及沒收依據      │
├───┼─────────────┼────┼────────────┤
│一    │仿ＢＥＲＥＴＴＡ廠半自動手│壹支    │具殺傷力，為違禁物，應依│
│      │槍換裝土造金屬槍管而成之改│        │刑法第三十八條第一項第一│
│      │造手槍（槍枝管制編號１１０│        │款之規定宣告沒收。      │
│      │0000000，含彈匣參個│        │                        │
│      │）                        │        │                        │
├───┼─────────────┼────┼────────────┤
│二    │土造子彈（彈底刻有ＷＩＮ  │肆顆（沒│均具殺傷力，惟其中壹顆經│
│      │９ｍｍ  ＬＵＧＥＲ）      │收其中未│試射擊發後，已無殺傷力，│
│      │                          │經試射之│已失違禁物之性質，僅就其│
│      │                          │參顆）  │餘參顆依刑法第三十八條第│
│      │                          │        │一項第一款之規定宣告沒收│
│      │                          │        │。                      │
├───┼─────────────┼────┼────────────┤
│三    │槍管半成品                │參支    │非屬槍砲主要零件，非屬違│
│      │                          │        │禁物，不為沒收之宣告。  │
├───┼─────────────┼────┼────────────┤
│四    │改造子彈                  │參顆    │不具殺傷力，非屬違禁物，│
│      │                          │        │不為沒收之宣告。        │
├───┼─────────────┼────┼────────────┤
│五    │玩具手槍之握把塑膠護木    │二片    │非屬槍砲主要零件，非屬違│
│      │                          │        │禁物，不為沒收之宣告。  │
├───┼─────────────┼────┼────────────┤
│六    │仿ＧＬＯＣＫ廠１７型半自動│壹支    │不具殺傷力，非屬違禁物，│
│      │手槍製造之玩具手槍        │        │雖為被告乙○○持以對黃文│
│      │                          │        │星恐嚇取財所用之物，惟該│
│      │                          │        │支玩具槍非被告乙○○所有│
│      │                          │        │之物，爰不為沒收之宣告。│
└───┴─────────────┴────┴────────────┘
附表二
┌───┬─────────────┬────┬────────────┐
│編號  │物品名稱                  │數量    │是否沒收及沒收依據      │
├───┼─────────────┼────┼────────────┤
│一    │仿ＢＥＲＥＴＴＡ廠Ｍ９半自│壹支    │具殺傷力，為違禁物，應依│
│      │動手槍製造之玩具手槍換裝土│        │刑法第三十八條第一項第一│
│      │造金屬槍管改造而成之改造手│        │款之規定宣告沒收。      │
│      │槍（槍枝管制編號１１０２１│        │                        │
│      │６９４９６）              │        │                        │
├───┼─────────────┼────┼────────────┤
│二    │土造子彈（彈底刻有ＷＩＮ  │拾貳顆  │均具殺傷力，惟其中肆顆經│
│      │９ｍｍ  ＬＵＧＥＲ）      │（沒收其│試射擊發後已無殺傷力，已│
│      │                          │中未經試│失違禁物之性質，僅就其餘│
│      │                          │射之玖顆│玖顆依刑法第第三十八條第│
│      │                          │射之玖顆│一項第一款之規定宣告沒收│
│      │                          │）      │。                      │
└───┴─────────────┴────┴────────────┘
附錄本案論罪科刑法條全文
槍砲彈藥刀械管制條例第十一條
未經許可，製造、販賣或運輸第四條第一項第一款所稱其他可發射金屬或子彈具有殺
傷力之各式槍砲者，處五年以上有期徒刑，併科新臺幣一千萬元以下罰金。
未經許可，轉讓、出租或出借前項所列槍砲者，處三年以上十年以下有期徒刑，併科
新臺幣七百萬元以下罰金。
意圖供自己或他人犯罪之用，而犯前二項之罪者，處無期徒刑或七年以上有期徒刑，
併科新臺幣一千萬元以下罰金。
未經許可，持有、寄藏或意圖販賣而陳列第一項所列槍砲者，處一年以上
七年以下有期徒刑，併科新臺幣七百萬元以下罰金。
第一項至第三項之未遂犯罰之。
槍砲彈藥刀械管制條例第十二條
未經許可，製造、販賣或運輸子彈者，處一年以上七年以下有期徒刑，併科新台幣五
百萬元以下罰金。
未經許可，轉讓、出租或出借子彈者，處六月以上五年以下有期徒刑，併科新台幣三
百萬元以下罰金。
意圖供自己或他人犯罪之用，而犯前二項之罪者，處三年以上十年以下有期徒刑，併
科新台幣七百萬元以下罰金。
未經許可，持有、寄藏或意圖販賣而陳列子彈者，處五年以下有期徒刑，併科新台幣
三百萬元以下罰金。第一項至第三項之未遂犯罰之。
中華民國刑法第三百四十六條
意圖為自己或第三人不法之所有，以恐嚇使人將本人或第三人之物交付者，處六月以
上五年以下有期徒刑，得併科一千元以下罰金。
以前項方法得財產上不法之利益，或使第三人得之者，亦同。
前二項之未遂犯罰之。
